【裁判字號】    90,交訴,4
【裁判日期】    900319
【裁判案由】    公共危險等
【裁判全文】
臺灣臺東地方法院刑事判決                              九十年度交訴字第四號
    公  訴  人  臺灣臺東地方法院檢察署檢察官
    被      告  乙○○
右列被告因公共危險等案件，經檢察官提起公訴（八十九年度偵字第二四○三號），
本院判決如左：
    主  文
乙○○因過失傷害人，處有期徒刑月；又服用酒類，不能安全駕駛動力交通工具而
駕駛，處有期徒刑月；又駕駛動力交通工具肇事致人受傷而逃逸，處有期徒刑拾月
。應執行有期徒刑壹年貳月，緩刑年，緩刑期內付保護管束。
    事  實
一、乙○○於民國八十九年十一月二十四日晚間七、八時左右飲用米酒，明知其已酒
    醉（肇事後，經警測試其吐氣所含酒精成份每公升○．六二毫克）而不能安全駕
    駛動力交通工具（汽車），竟於同日晚間十時十分許，駕駛車號ＷＵ─一○三○
    號自用小客車，沿臺東縣臺東市○○路○段由南往北方向行駛，途經中華路二段
    七三二號前，本應注意車前狀況，並隨時採取必要之安全措施，且依當時情形又
    無不能注意之情事，竟疏於注意車前狀況，適有同一時地由甲○○駕駛車號ＰＶ
    Ｅ─六九○號機車，由對向之中華路二段七五六號門前駛出，並貿然橫越劃有雙
    黃線之路段到乙○○之車道上，乙○○見狀閃避不及而與甲○○之機車相撞，致
    甲○○人車倒地，並受有頭部外傷併腦挫傷、腹部挫傷併右腎挫傷及多處擦傷等
    傷害，而乙○○肇事後，竟未停車下車查看處理逃逸現場，嗣於同日晚間十一時
    五十分許，為警在臺東縣臺東市○○街一一四號住處查獲。
二、案經臺東縣警察局臺東分局報請臺灣臺東地方法院檢察署檢察官偵查起訴。
    理  由
一、訊據被告乙○○坦承於右揭時地服用酒類不能安全駕駛動力交通工具而駕駛，惟
    矢口否認有何肇事逃逸之犯行，辯稱：伊當時已喝醉，不知撞到人，始未下車查
    看處理云云。經查右揭事實，業據告訴人丁○○指訴綦詳，並有道路交通事故調
    查報告表、臺東縣警察局舉發違反道路交通管理事件通知單、現場處理警員丙○
    ○書面報告、照片八幀、被告酒精測試紀錄、被害人甲○○診斷證明書等在卷足
    憑。被告於警訊中並自承「我於上述時地．．欲返回家中，經事故地點，聽見碰
    一聲後，發覺沒有壓到該物體後，直接開車返回家中休息」、「我知道我撞到物
    體，但不知道是撞到重機車及人，我沒有下車查看，也沒有採取救護措施」、「
    我確定有撞到物品，但實在不清楚所撞到的是重機車」等語，參酌被告肇事車輛
    前端損害之照片，被告在肇事當時應有「撞到物體」之認識，被告竟仍決意駕車
    離開現場，則至少被告對肇事逃逸之事實應有預見。被告辯稱其不知駕車撞到被
    害人，實不可採。按汽車駕駛人在飲用酒類或其他類似物後其吐氣所含酒精濃度
    超過每公升○‧二五毫克或血液中酒精濃度超過百分之○‧○五以上之情形下，
    不得駕車；又汽車行駛時，駕駛人應注意車前狀況，並隨時採取必要之安全措施
    ，道路交通安全規則第一百十四條第二款、第九十四條第三項定有明文。被告竟
    然在酒後吐氣所含酒精濃度達每公升○‧六二毫克之情況下駕駛車輛，依當時情
    形又無不能注意之情事，竟未注意車前狀況而撞擊被害人甲○○所騎乘之機車而
    肇事，足認被告對於本件肇事亦有過失。被告過失駕車行為，與被害人甲○○之
    傷害間，並有相當因果關係。被告過失傷害、、酒醉駕車及駕車肇事逃逸之犯行
    應可認定。
二、核被告乙○○所為，係犯刑法第二百八十四條第一項前段過失傷害人罪、第一百
    八十五條之三服用酒類不能安全駕駛動力交通工具而駕駛罪及第一百八十五條之
    四駕駛動力交通工具肇事致人受傷而逃逸罪。被告就其所犯刑法第二百八十四條
    第一項前段過失傷害罪部分，應依道路交通管理處罰條例第八十六條第一項酒醉
    駕車致人受傷之加重規定，加重其刑。被告所犯前開三罪之犯意各別且構成要件
    不同，應分論併罰。爰審酌被告犯罪之種類、過失之程度、造成損害之程度及犯
    罪後之態度等一切情狀，分別量處如主文所示之刑並定其應執行刑，以示懲儆。
    末查被告未曾受有期徒刑以上刑之宣告，有臺灣臺東地方法院檢察署刑案資料查
    註紀錄表、臺灣高等法院被告全國前案紀錄表在卷可稽。是其經此次教訓應知所
    警惕而應無再犯之虞，本院認其前所受宣告之刑，以暫不執行為適當，爰併予宣
    告緩刑年，以啟自新。緩刑期內應付保護管束。
據上論斷，應依刑事訴訟法第二百九十九條第一項前段、刑法第二百八十四條第一項
前段、第一百八十五條之三、第一百八十五條之四、第五十一條第五款、第七十四條
第一款、第九十三條、罰金罰鍰提高標準條例第一條前段、道路交通管理處罰條例第
八十六條第一項，判決如主文。
本案經檢察官洪政和到庭執行職務。
中      華      民      國      九十      年      三      月    十九    日
                                  臺灣臺東地方法院刑事庭
                                          法  官  范智達
右正本證明與原本無異。
如不服本判決，應於判決送達後十日內向本院提出上訴狀。（須附繕本）
「切勿逕送上級法院」
                                          書記官  賴淑芬
中      華      民      國      九十  年      三      月    二十    日
附錄本案所犯法條全文
刑法第二百八十四條
因過失傷害人者，處六月以下有期徒刑，拘役或五百元以下罰金。致重傷者，處一年
以下有期徒刑，拘役或五百元以下罰金。
從事業務之人，因業務上之過失傷害人者，處一年以下有期徒刑、拘役或一千元以下
罰金。致重傷者，處三年以下有期徒刑，拘役或二千元以下罰金。
刑法第一百八十五條之三
服用毒品、麻醉藥品、酒類或其他相類之物，不能安全駕駛動力交通工具而駕駛者，
處一年以下有期徒刑、拘役或三萬元以下罰金。
刑法第一百八十五條之四
駕駛動力交通工具肇事，致人死傷而逃逸者，處六月以上五年以下有期徒刑。


司法院資訊處製作；財團法人民間司法改革基金會備份。
